【裁判字號】    92,婚,961
【裁判日期】    920819
【裁判案由】    離婚
【裁判全文】
臺灣臺中地方法院民事判決      九十二年婚字第九六一號
    原      告  乙○○
    被      告  甲○○
右當事人間離婚事件，本院判決如左：
    主      文
准原告與被告離婚。
訴訟費用由被告負擔。
    事      實
甲、原告方面：
一、聲明：如主文所示。
二、陳述：
    兩造於民國（下同）六十四年四月十六日結婚，育有三名子女，皆已成年，惟婚
    後被告經常毆打、辱罵原告，且被告長年游手好閒，不務正業，幾乎賺錢養家之
    責任全由原告一人扛起，被告則沒有任何家庭責任，被告並於九十二年三月十七
    日廿三時許，在台中市○○區○○路一三二號九樓之一住處，徒手毆打原告之臉
    部，致原告臉部受傷及流鼻血，並以言詞恐嚇謾罵原告，原告遂向鈞院聲請核發
    民事保護令，並經鈞院以九十二年度家護字第三六七號通常保護令核發在案，此
    種已失去互信、互愛、互諒基礎之婚姻已失其存在之意義，原告爰依民法第一千
    零五十二條第二項之規定提起本件離婚之訴。
三、證據：提出戶籍謄本一件為證，並聲請訊問證人吳宗學。
乙、被告方面：
一、聲明：駁回原告之訴。
二、陳述：伊從事地下鑿井工作，但收入不穩定，伊有賺錢就有拿回家，沒有賺錢就
    沒辦法。
丙、本院依職權調閱本院九十二年度家護字第三六七號卷宗。
    理      由
一、原告主張其與被告係夫妻關係，現仍存續中之事實，業據其提出戶籍謄本為證，
    自堪信為真實。又原告主張被告經常毆打、辱罵原告，且不務正業，不負擔家庭
    經濟責任等情，業據証人即兩造所生之子吳宗學到庭証稱：「我父親與母親的感
    情不好，因為我父親從我有記憶以來就沒有工作，沒有賺錢養家，沒有盡到作父
    親及丈夫的責任，早期是經常不回家，不是在外面與朋友廝混，就是依靠親友過
    活，偶爾回來，也是鬧得全家不得安寧，一直到我小學六年級時，他沒有地方可
    去，才比較常住在家裡，但行為依然故我，不是待在家裡面，或是家裡待不住，
    就到外面找朋友或去釣魚，都沒有去工作，還跟親戚朋友說，都有在賺錢拿回家
    裡，事實上根本沒有，在家裡發脾氣的時候，還會打我母親，一直到最近三月十
    七日他我母親打到流鼻血，二十幾年來，都是我母親在照顧扶養我們三個小孩，
    我母親在工廠工作，我支持我母親與父親分開。」等語（見九十二年八月五日言
    詞辯筆錄），並經本院調閱九十二年度家護字第三六七號卷宗，核閱屬實，原告
    此部分之主張亦堪信為真實。
二、按有民法第一千零五十二條第一項以外之重大事由，難以維持婚姻者，夫妻之一
    方得請求離婚，民法第一千零五十二條第二項定有明文。上開法律之立法意旨，
    乃係參照各國離婚法採破綻婚之立法趨勢，增列上開概括性之規定，期使裁判離
    婚較富彈性。次按現代社會基於男女平權觀念，夫妻均應分擔家計及家務，且衡
    諸經濟問題乃涉及夫妻生活實際之生計問題，若夫妻之一方既不願分擔家務，又
    任由他方負擔全部之家計，致他方無法忍受，應可認為係無法繼續維持婚姻之重
    大事由。本件兩造婚後均由原告負擔家計，被告不願積極負擔家計，甚至毆打辱
    罵原告，致原告無法繼續維持婚姻關係，故原告依民法第一千零五十二條第二項
    請求裁判離婚，於法有據，應予准許。
五、據上論結，本件原告之訴為有理由，依民事訴訟法第七十八條，判決如主文。
中      華      民      國    九十二    年      八      月    十九    日
                                    臺灣臺中地方法院家事法庭
~B法      官  廖穗蓁
右為正本係照原本作成
如對本判決上訴須於本判決送達後二十日內向本院提出上訴狀
中      華      民      國    九十二    年      八      月    十九    日
~B法院書記官


司法院資訊處製作；財團法人民間司法改革基金會備份。
